【裁判字號】    99,審訴,1565
【裁判日期】    990618
【裁判案由】    毒品危害防制條例
【裁判全文】
臺灣高雄地方法院刑事判決            99年度審訴字第1565號
公  訴  人  臺灣高雄地方法院檢察署檢察官
被      告  甲○○
上列被告因毒品危害防制條例案件，經檢察官提起公訴（99年度
毒偵字第1828號）暨移送併辦（99年度毒偵字第1713號），被告
於準備程序中就被訴事實為有罪之陳述，經本院告知簡式審判程
序之旨，並聽取被告與公訴人之意見後，本院合議庭裁定由受命
法官獨任進行簡式審判程序，判決如下：
    主  文
甲○○施用第一級毒品，累犯，處有期徒刑柒月；又持有第一級
毒品，累犯，處有期徒刑貳月。扣案之第一級毒品海洛因壹包（
驗前淨重零點零陸陸公克，驗餘淨重零點零伍柒公克，另含包裝
袋）沒收銷燬之。應執行有期徒刑捌月。扣案之第一級毒品海洛
因壹包（驗前淨重零點零陸陸公克，驗餘淨重零點零伍柒公克，
另含包裝袋）沒收銷燬之。
    事實及理由
一、犯罪事實：
    甲○○前於民國90年間，因施用毒品案件，經本院以90年度
    毒聲字第1932號裁定送觀察、勒戒後，因認有繼續施用毒品
    傾向，續由本院以90年度毒聲字第2491號裁定令入戒治所施
    以強制戒治，嗣經停止強制戒治並付保護管束，於91年4 月
    19日執行完畢，並由臺灣高雄地方法院檢察署檢察官為不起
    訴處分確定；復於前開強制戒治執行完畢5 年內之95年間，
    再犯施用毒品案件，經本院以95年度訴字第391 號判決處有
    期徒刑8 月確定，於96年7 月4 日縮刑期滿執行完畢。詎其
    不知悔改而戒絕毒癮，猶基於施用第一級毒品海洛因之犯意
    ，於99年1 月31日下午7 時許，在其位於高雄市○○區○○
    路267 巷8 弄5 號住處內，將海洛因摻入香煙內點燃吸食之
    方式，施用第一級毒品海洛因1 次。又基於持有第一級毒品
    海洛因之犯意，於同年2 月3 日下午4 時許，在高雄市三民
    區○○○○道旁，向某真實姓名、年籍不詳之綽號「阿忠」
    之成年男子，以新臺幣500 元之價格，購入第一級毒品海洛
    因1 包，而予以持有之。嗣於同日下午6 時5 分許，在高雄
    市○○區○○路中區資源回收場前，因交通違規為警攔檢盤
    查，甲○○主動將其置於長褲口袋上開未及施用之海洛因1
    小包（驗前淨重0.066 公克，驗餘淨重0.057 公克）供警查
    扣，並向員警坦承施用第一級毒品之犯行，自首而接受裁判
    ，並經同意採集其尿液送驗，檢驗結果確呈嗎啡、可待因陽
    性反應，而知悉上情。
二、證據：
    上開犯罪事實，有下列證據可資證明：
  (一)高雄市立凱旋醫院99年3 月11日濫用藥物尿液檢驗報告、高
    雄市政府警察局前鎮分局查獲煙毒麻醉藥品案件犯罪嫌疑人
    姓名對照表各1 份。
  (二)高雄市立凱旋醫院99年3 月8 日濫用藥物成品檢驗鑑定書1份
    、扣案之海洛因1 包（重量如主文所示）。
 (三) 被告之自白。
三、論罪：
  (一)被告前經送觀察、勒戒、強制戒治執行完畢後5 年內，再犯
    施用毒品案件，其再犯本件施用毒品行為，自與毒品危害防
    制條例第20條第3 項「五年後再犯」之情形有別，是檢察官
    逕行起訴，即無不合，先予敘明。
  (二)海洛因為毒品危害防制條例第2 條第2 項第1 款規定之第一
    級毒品，核被告上開所為，分別係犯毒品危害防制條例第10
    條第1 項之施用第一級毒品罪及同條例第11條第1 項持有第
    一級毒品罪。至檢察官移送併辦部分，與本件係屬同一事實
    ，本院自得就移送併辦之事實併予審理，附此敘明。而被告
    施用第一級毒品海洛因前所持有之第一毒品部分，其持有之
    低度行為應為施用之高度行為所吸收，不另論罪。被告所犯
    上開2 罪，犯意各別，行為互殊，觸犯構成要件不同，應予
    分論併罰。又被告前有如犯罪事實欄所述經判處有期徒刑並
    執行完畢之情形，此有臺灣高等法院被告前案紀錄表在卷可
    佐，其於徒刑執行完畢5 年之內故意再犯本件有期徒刑以上
    之罪，皆為累犯，應依法加重其刑。查本件被告係因交通違
    規而為警攔檢盤查，員警要求被告交付證件受檢時，被告主
    動交付所持有之海洛因毒品，並於警詢中自白其施用第一級
    毒品，員警始知悉被告涉犯持有及施用第一級毒品犯行，因
    而查獲等情，此有被告之警詢筆錄、高雄市警察局前鎮分局
    一心派出所莊志豐員警於99年2 月3 日所製作之職務報告、
    本院99年6 月4 日準備程序筆錄等在卷可稽；是足認本件並
    無其他客觀事證，足以使員警可合理懷疑或得知被告所涉本
    件持有及施用第一級毒品等犯行。從而，本件被告既於員警
    發覺其犯罪前，主動交出其持有之海洛因供警查扣，並就未
    被發覺之施用第一級毒品犯行向員警自首而接受裁判，均應
    依刑法第62條前段減輕其刑。而被告所犯之罪有上開加重及
    減輕事由，應依刑法第71條第1 項規定先加後減之。
四、科刑：
  (一)爰審酌被告施用毒品之行為不僅戕害自身身心健康，亦間接
    影響社會治安，被告前經觀察、勒戒、強制戒治後，仍未能
    戒斷毒癮，復又再犯毒品案件經判處徒刑確定，且有違反肅
    清煙毒管理條例、麻醉藥品管理條例、傷害等多項前科及執
    行紀錄，有其本院院內索引卡紀錄表報表及前揭臺灣高等法
    院被告前案紀錄表在卷可稽，顯見其對毒品之依賴情形非輕
    ，且平日素行非佳，並考量被告犯後坦承犯行、施用毒品之
    前科、次數等一切情狀，分別量處如主文所示之刑，並定應
    執行刑，以資懲儆。
  (二)扣案之白色粉末1包（驗前淨重0.066 公克，驗後淨重0.057
    公克），確屬第一級毒品海洛因無訛，此有前揭高雄市立凱
    旋醫院濫用藥物成品檢驗鑑定書1 紙在卷可稽，而裝盛該第
    一級毒品海洛因之包裝袋，其中亦含有無法析離之第一級毒
    品海洛因，均應依毒品危害防制條例第18條第1 項前段規定
    諭知沒收銷燬之。至鑑驗耗用之毒品既已滅失，自無庸宣告
    沒收銷燬。
據上論斷，應依刑事訴訟法第273 條之1 第1 項、第284 條之1
、第299 條第1 項前段，毒品危害防制條例第10條第1 項、第11
條第1 項、第18條第1 項前段，刑法第11條、第47條第1 項、第
62條前段、第51條第5 款，判決如主文。
本案經檢察官乙○○到庭執行職務。
中    華    民    國    99    年    6     月    18    日
                  刑事第十庭  法  官    呂明燕
以上正本證明與原本無異。
如不服本判決應於收受本判決後10日內向本院提出上訴書狀，並
應敘述具體理由，如未敘述上訴理由者，應於上訴期間屆滿後20
日內補提理由書狀於本院（均須按他造當事人之人數附繕本）「
切勿逕送上級法院」。
中    華    民    國    99    年    6     月    18    日
                              書記官    張琇晴
附錄本判決論罪科刑之法條：
毒品危害防制條例第10條第1項
施用第一級毒品者，處六月以上五年以下有期徒刑。
毒品危害防制條例第11條第1項
持有第一級毒品者，處 3 年以下有期徒刑、拘役或新臺幣 5 萬
元以下罰金。

司法院資訊處製作；財團法人民間司法改革基金會備份。
